臺灣新北地方法院刑事裁定
111年度提字第58號
聲請人即受  孫緯甫
逮捕拘禁人          



上列聲請人因違反毒品危害防制條例案件，聲請提審，本院裁定
如下：
    主  文
聲請駁回，孫緯甫解返新北市政府警察局蘆洲分局蘆洲派出所。
    理  由
一、聲請意旨詳如附件刑事提審聲請狀所載。
二、按「人民被法院以外之任何機關逮捕、拘禁時，其本人或他
    人得向逮捕、拘禁地之地方法院聲請提審」；「法院審查後
    ，認為不應逮捕、拘禁者，應即裁定釋放；認為應予逮捕、
    拘禁者，以裁定駁回之，並將被逮捕、拘禁人解返原解交之
    機關」，提審法第1條第1項前段、第9條第1項定有明文。
三、經查：
㈠、聲請人即受逮捕拘禁人孫緯甫於民國111年6月5日21時20分許
    ，在新北市○○區○○路000號前，因持有第二級毒品甲基安非
    他命1包，為現行犯，經警逮捕，有卷附蘆洲分局蘆洲派出
    所執行逮捕、拘禁告知本人通知書、搜索扣押筆錄、扣押物
    品目錄表、初步鑑驗報告單、職務報告、現場照片等可稽，
    此情首堪認定。
㈡、至被告辯稱：警方違法搜索，其有要求警方不要再搜索，且
    香煙盒內物品非其所有，係遭人栽贓云云，然經本院當庭勘
    驗警方密錄器畫面，可見警方詢問能否搜索車輛時，聲請人
    一開始即稱『隨便你』（臺語），而有同意警方搜索之意，隨
    後警方對車輛進行搜索，並於車輛前方置物櫃內香煙盒發現
    甲基安非他命1包後，旋喝令聲請人蹲下等情，業經勘驗在
    卷，顯見警方並非違法搜索；另聲請人雖稱：伊一度要求警
    方停止搜索云云，但觀諸警方密錄器畫面，聲請人雖於警方
    搜索時，曾向警方表達意見，但因聲請人聲音過小，致無法
    辨識其內容，本院遂當庭詢問聲請人當時陳述之內容為何，
    聲請人乃稱當時係向警方稱「阿SIR這樣搜索太過分了」一
    語，是聲請人陳述之內容，語意上核非要求警方停止搜索。
    又警方搜索車輛後，發現置物櫃內香煙盒中放有第二級毒品
    甲基安非他命1包，經本院勘驗密錄器，畫面連續並無中斷
    ，且聲請人於警方查獲毒品當時，並無任何異狀或異議，衡
    諸常情，聲請人如發現香煙盒內物品，並非自己所有之物，
    應當立即反應，但畫面中未見此情，是聲請人所辯，容與常
    情有違，礙難採信。綜上所述，警方於上揭時間、地點，徵
    得聲請人同意後執行搜索，並於聲請人所有之香煙盒內發現
    第二級毒品甲基安非他命1包，將聲請人以現行犯逮捕，於
    法並無違誤之處，聲請人所為聲請並無理由，應予駁回，並
    解還新北市政府警察局蘆洲分局蘆州派出所。
四、依提審法第9條第1項後段，裁定如主文。
中　　華　　民　　國　　111 　年　　6 　　月　　6 　　日
                  刑事第二十二庭  法  官  張景翔
上列正本證明與原本無異。
如不服本裁定，應於裁定送達後十日內敘明抗告理由，向本院提
出抗告狀。
                                  書記官  許清琳
中　　華　　民　　國　　111 　年　　6 　　月　　7 　　日